臺灣新竹地方法院刑事判決　　　　　　　　94年度易字第18號
公　訴　人　臺灣新竹地方法院檢察署檢察官
被　　　告　甲○○　男　43歲.
選任辯護人　林思銘律師
　　　　　　劉雅萍律師
被　　　告　乙○○　男　45歲.
上列被告因竊盜等案件，經檢察官提起公訴（93年度核退偵字第
260號、93年度偵字第3769、3798號），本院合議庭裁定適用簡
式審判程序，判決如下：
    主  文
甲○○、乙○○共同攜帶兇器竊盜，累犯，各處有期徒刑捌月。
    事  實
一、
  (一)甲○○前因傷害、竊盜等案件，經臺灣高等法院分別於民國
    90年2月12日以89年度上訴字第4392號判決、於90年9月11
    日以90年度上易字第2683號判決均判處有期徒刑6月確定，
    並經臺灣高等法院以91年度聲字第142號定應執行刑為有期
    徒刑11月，於91年6月26日易科罰金執行完畢。乙○○則因
    妨害投票案件，經臺灣高等法院於90年5月16日，以89年度
    上訴字第2385號判決判處有期徒刑4月，於同年6月21日確定
    ，同年11月22日易科罰金執行完畢。
  (二)詎甲○○、乙○○二人均不知悔改，因甲○○係驊洲通運股
    份有限公司（下稱驊洲公司）所僱用之貨車司機，知悉驊洲
    公司位於新竹市科學園區○○○○路旁之貨櫃屋辦公室內擺
    放有電腦主機、螢幕等辦公物品及國道高速公路回數票等財
    物，甲○○即與乙○○共同基於意圖為自己不法之所有，於
    92年12月27日凌晨某時，由甲○○駕車搭載乙○○前往驊洲
    公司前開貨櫃屋辦公室外，推由甲○○在外把風，乙○○則
    持甲○○所有放置於車上之客觀上足以傷害人之生命身體供
    兇器使用之尖嘴鉗進入該辦公室內，共同竊取該辦公室內驊
    洲公司所有之個人電腦主機4台、電腦液晶螢幕4台、多功能
    事務機1台、高速公路回數票數本（每本100張）、行動電話
    1具（機型：NOKIA3350）、計算機4台及CD隨身聽1台等財物
    （價值合計約新臺幣【下同】104,150元），並將竊得之財
    物放置於甲○○所駕駛之車輛內載運離開現場（甲○○、乙○○將財物搬運至車上過程中有數本回票掉在貨櫃屋旁之小
    木梯附近未帶走，嗣於上班時間為驊洲公司之司機陳一強所
    拾獲，陳一強並將1本回數票交付予另一名司機林順益，陳
    一強、林順益將侵占之回數票售予不知情之檳榔攤，其二人
    所涉侵占部分，經檢察官以93年度核退偵字第260號職權不
    起訴處分確定）。甲○○、乙○○二人得手後，乙○○分得
    上開行動電話1具使用，回數票則售予不詳檳榔攤，計算機
    、隨身聽已丟棄，另電腦主機、液晶螢幕各4台及多功能事
    務機1台則由甲○○於93年1月初某日，在其位於新竹縣芎林
    鄉○○村○鄰○○街663號住處，連同非贓物之雞隻、鍋寶等
    物，以低於市價之總價25,000元出賣予知贓之丙○○（丙○○經本院另行判決確定），甲○○並朋分贓款1萬元予乙○○。嗣經警循線在檳榔攤追回陳一強、林順益出售之部分回
    數票，在丙○○處起出驊洲公司失竊之電腦主機、液晶螢幕
    、多功能事務機等物而查獲上情（均業已發還驊洲公司）。
二、案經內政部警政署保安警察第二總隊第一大隊第三中隊報請
    臺灣新竹地方法院檢察署檢察官偵查起訴。
    理  由
一、本件被告甲○○、乙○○所犯竊盜罪，非死刑、無期徒刑、
    最輕本刑為3年以上有期徒刑之罪，或高等法院管轄第一審
    之案件，被告於本院準備程序進行中，就被訴事實為有罪之
    陳述，經本院認合於刑事訴訟法第273條之1第1項之規定，
    裁定適用簡式審判程序，合先敘明。
二、訊據被告甲○○、乙○○對於上揭時地竊取驊洲公司財物之
    事實，迭於警詢、檢察官訊問及本院準備程序、審理時均坦
    承不諱，並經被害人驊洲公司之運輸部經理劉鎮忠指述在卷
    （見93年度偵字第1040號卷【下稱第1040號卷】第11至12頁
    、93年度核退偵字第260號卷【下稱第260號卷】第43頁、93
    年度偵字第3798號卷【下稱第3798號卷】第13頁），並經共
    同被告即故買贓物之丙○○供述明確，且有扣押物品清冊1
    份、驊洲公司失竊贓物清單1份、失竊現場照片4張、檳榔攤
    照片2張、追回之回數票照片2張、國道高速公路局購票收據
    1份、贓物認領保管單2份、扣押物品發還保管單1份、搜索
    扣押筆錄1份、查獲照片4張等在卷可憑（見第260號卷第12
    、20、44頁、第1040號卷第14、16、27、28頁、第3798號卷
    第14頁、93年度偵字第3769號卷第5至6頁、第13頁），被告
    二人上開自白內容應與事實相符，堪足採信，本案事證已臻
    明確，被告二人犯行洵堪認定，自應依法予以論罪科刑。
三、
  (一)成立罪名：按被告二人所攜帶之尖嘴鉗，客觀上足以傷害人
    之生命身體，應屬兇器無疑。核被告所為，均係犯刑法第
    321 條第1項第3款之攜帶兇器竊盜罪。
  (二)共同正犯：被告二人有犯意之聯絡及行為之分擔，均應論以
    共同正犯。
  (三)累犯：被告二人有如事實欄(一)所示有期徒刑執行完畢之前科
    ，為臺灣高等法院被告前案紀錄表所載明，於執行完畢之5
    年內，再犯本件有期徒刑以上之罪，均應依刑法第47條之規
    定論以累犯，並加重其刑。
  (四)爰審酌被告二人均素行不佳，正值壯年，不思以己力賺取所
    需，竟任意竊取他人財物，所竊取之財物價值約104,150元
    ，均坦承犯行，態度尚稱良好等一切情狀，各量處如主文所
    示之刑，以資懲儆。至被告二人行竊時所使用之尖嘴鉗，並
    未扣案，據被告二人供述已不知下落，為免增加執行之困難
    ，爰不諭知沒收，附此敘明。
四、據上論斷，應依刑事訴訟法第273條之1第1項、第299條第1
    項前段，刑法第28條、第321條第1項第3款、第47條，判決
    如主文。
本案經檢察官詹昭書到庭執行職務。
中　　華　　民　　國　　94　　年　　5 　　月　　27　　日
                  刑事第三庭法  官  黃美盈
如不服本判決，應於判決送達後10日內向本院提出上訴狀（應附
繕本），上訴於臺灣高等法院。
以上正本證明與原本無異。
中　　華　　民　　國　　94　　年　　5　　月　　 30　　日
                            書記官  吳尚文
附錄法條：
刑法第321條第1項第3款（攜帶兇器加重竊盜罪）
犯竊盜罪而有左列情形之一者，處六月以上五年以下有期徒刑：
三  攜帶兇器而犯之者。
